最  高  行  政  法  院  裁  定
111年度聲再字第178號
聲  請  人  黃琮銘（原名：黃錫文）
上列聲請人因與相對人法官評鑑委員會等間其他請求事件，對於
中華民國111年3月22日本院111年度聲再字第4號裁定，聲請再審
，本院裁定如下：
　　主  文
再審之聲請駁回。
再審訴訟費用由聲請人負擔。
　　理  由
一、按對於終審法院之裁定有所不服，除合於法定再審原因得聲
    請再審外，不容以其他之方法聲明不服，故不服終審法院之
    裁定而未以聲請再審之程序為之者，仍應視其為再審之聲請
    ，而依聲請再審程序調查裁判。本件聲請人提出「行政訴訟
    抗告聲請〈一〉狀」對於本院確定裁定聲明不服，依上說明，
    仍應視其為再審之聲請，而依聲請再審程序調查裁判。次按
    對於確定裁定聲請再審，應依行政訴訟法第283條準用同法
    第277條第1項第4款之規定表明再審理由，此為必須具備之
    程式。所謂表明再審理由，必須指明確定裁定有如何合於行
    政訴訟法第273條所定再審事由之具體情事，始為相當。倘
    僅泛言有何條款之再審事由，而無具體情事，或所指摘情事
    ，形式上即與該再審事由不相當者，尚難謂已合法表明再審
    理由，所為再審之聲請，即屬不合法。
二、緣聲請人於民國109年7月17日向相對人法官評鑑委員會請求
    對臺灣高等法院97年度重上更(七)字第165號刑事判決之合
    議庭法官陳貽男、許宗和及何信慶進行個案評鑑，經相對人
    法官評鑑委員會以109年度審評字第4號評鑑決議書（下稱系
    爭評鑑決定）決議不付評鑑在案。聲請人因不服系爭評鑑決
    定，依行政訴訟法第243條第2項第6款、第283條、第273條
    第1項第2款等規定，向臺中高等行政法院聲請再審，並請求
    將受評鑑法官移請職務法庭審理。經臺中高等行政法院以10
    9年度聲字第24號裁定移送臺北高等行政法院。經臺北高等
    行政法院以110年度聲字第25號裁定駁回其聲請，復經本院1
    10年度抗字第112號裁定駁回其抗告確定在案。嗣聲請人先
    後聲請再審，均經本院分別以110年度聲再字第295號裁定及
    111年度聲再字第4號裁定（下稱原確定裁定）駁回在案。聲
    請人仍不服，又以原確定裁定有行政訴訟法第273條第1項第
    2款所定再審事由，提起本件再審之聲請。其聲請意旨略以
    ：受評鑑法官有懲戒之必要者，相對人法官評鑑委員會應報
    由司法院移送職務法庭審理。相對人之行政處分顯確有違失
    、無效之情事，原確定裁定（聲請人載為111聲4裁定）自有
    未盡調查證據之能事，證據理由相互矛盾，構成行政訴訟法
    第273條第1項第2款所定再審事由云云。經核其聲請意旨無
    非係重述業經前訴訟程序裁判所不採之主張，而對於原確定
    裁定以其未具體敘明再審事由為不合法，而駁回其聲請之論
    斷，究有如何合於行政訴訟法第273條第1項第2款所定再審
    事由之具體情事，則未據敘明，尚難謂已合法表明再審理由
    ，依上開規定及說明，本件再審之聲請自非合法，應予駁回
    。　
三、依行政訴訟法第283條、第278條第1項、第104條、民事訴訟
    法第95條、第78條，裁定如主文。
中　　華　　民　　國　　111 　年　　6 　　月　　24　　日
                    最高行政法院第二庭
                        審判長法官  帥　嘉　寶　
                              法官　鄭　小　康
                              法官　林　玫　君
                              法官　洪　慕　芳
                              法官　李　玉　卿

以  上  正  本  證  明  與  原  本  無  異
中　　華　　民　　國　　111 　年　　6 　　月　　27　　日
　　　　　　　　　　　　　　　書記官　高  玉  潔